Minutes et répertoires du notaire Charles SADRON, 9 juin 1633 - 17 juin 1641 (étude VIII)
Archives nationales
- Minutes de Charles SADRON, 1631 - 1645; MC/ET/VIII/637 - MC/ET/VIII/654
  - Minutes. 1637, janvier - août, janvier - août 1637; MC/ET/VIII/646
    - ROSTRENEN (terre et seigneurie de) § Ratification par Jacques BARRIN et Charles de BERLAND, procureurs de François de WIGNEROT, général des Galères de France, du bail de la ferme des terre et seigneurie de ROSTRENEN fait à Marc STANGER, sr des PORTES., 6 mai 1637; MC/ET/VIII/646
      bail; Rostrenen, terre et seigneurie de; Wignerot, François de
    - THEVENET (Jean) marchand tapissier, bourgeois de Paris et Marie LE CLERC, sa femme, demeurant rue de la Huchette. § Constitution par. .. et Pierre ROBERT, conseiller, notaire et secrétaire du Roi, à Jean BARBERET marchand bourgeois de Paris, de 200 £ de rente, moyennant 3 600 livres., 7 mai 1637; MC/ET/VIII/646
      constitution de rente; Thevenet, Jean; Barberet, Jean
    - BARBERET (Jean) (Me horloger) bourgeois de Paris, demeurant rue de la Vieille-Draperie § Bail par Jean BARBERET, chanoine en la cathédrale Saint-Etienne de Meaux, chapelain de la chapelle Ste Catherine en lad. cathédrale, assisté de. .., son père, à Louis PLAINE, notaire résidant à Saint-Germain-lez-Couilly, de tous les droits appartenant à lad. chapelle., 13 mai 1637; MC/ET/VIII/646
      bail; Barberet, Jean
    - WIGNEROT (François de) Général des Galères de France § Opposition au nom de François de WIGNEROT; Procuration de Samuel GAUDON, ayant droit par transport de Jacques BARRIN et Charles de BERLAND, procureurs de François de WIGNEROT, à Jacques COLLET, agent des affaires de François de WIGNEROT (A la suite: même date, quittance dud. COLLET); Autre quittance., 13 mai 1637 - 15 mai 1637; MC/ET/VIII/646
      procuration; quittance; Wignerot, François de
    - GERMAIN (Claude) Docteur régent en la faculté de médecine de Paris, demeurant rue Saint-Martin § Echange entre Marguerite MESTAYER, femme et procuratrice d'Yves LOISEAU, archer, et Claude GERMAIN de lieux dépendant de la maison du soufflet vert, rue aux Ours, contre 277 £. 15 s. 6 d. de rente; Indemnité de Claude GERMAIN à lad. MESTAYER; Obligation de Claude GERMAIN envers Aignan de Saint-FUSSIEN receveur des tailles, de 200 £. en prêt., 18 mai 1637; MC/ET/VIII/646
      échange; obligation; Germain, Claude; Ours, rue aux
    - OUVRIER en DRAP d'OR, d'ARGENT et de SOIE (Apprentissage) § Mise en apprentissage par Gérard BRISSET, marchand bourgeois de Paris, pour 4 ans, de Pierre POILBARBE, fils de défunt David POILBARBE et d'Andrée CAUCHY, chez Jean GODEFROY, maître tissutier-rubannier et. .. à Paris, moyennant 15 livres., 20 mai 1637; MC/ET/VIII/646
      contrat d'apprentissage; Brisset, Gérard; Poibarbe, Pierre; Poibarbe, David; Cauchy, d'Andrée; Godefroy, Jean
    - WIGNEROT (François de) Général des Galères de France § Transaction entre Jacques BARRIN et Charles de BERLAND, comme procureurs de François de WIGNEROT et Guy LE MANCEAU, conseiller du Roi et grenetier au grenier à sel d'Angers. Mise en apprentissage de Jean CHATELLIER, valet de chambre de François de WINGEROT chez Michel CORON, maître barbier et étuvier à Paris., 22 mai 1637 - 23 mai 1637; MC/ET/VIII/646
      contrat d'apprentissage; accord; Wignerot, François de
    - BARBIER-ÉTUVIER (Maître) (Apprentissage) § Apprentissage de Jean CHATELLIER, valet de chambre de François de WIGNEROT, général des Galères de France, chez Michel CORON, Apprentissage maître BARBIER-ÉTUVIER à Paris, moyennant six vingts livres promise par Jacques BARRIN et Charles de BERLAND, procureurs de François de WIGNEROT. (A la suite: 3 juin 1637, quittance)., 23 mai 1637; MC/ET/VIII/646
      contrat d'apprentissage; quittance; Coron, Michel
    - CORON (Michel) maître barbier-étuvier à Paris, demeurant rue de la Savaterie. § Apprentissage de Jean CHATELLIER, valet de chambre de François de WIGNEROT, chez Michel CORON (A la suite: 1637, 3 juin, quittance)., 25 mai 1637; MC/ET/VIII/646
    - MARTYNOT (Zacharie) Horloger et valet de chambre du Roi, et garde de l'horloge du Palais, demeurant rue de la Barillerie, devant la tour de lad. horloge. § Constitution par. .. à Catherine de LA GRANGE, veuve de Philippe MESSIER, maître brodeur-chasublier à Paris, de 150 £. de rente, moyennant 2 700 £. (A la suite: 1640, 15 mai rachat par. ..), 27 mai 1637; MC/ET/VIII/646
      constitution de rente; Martynot, Zacharie; Messier, Philippe
    - WIGNEROT (François de) Seigneur du PONT de COURLAY, Général des Galères de France § Procuration; Déclaration de Jacques BARRIN et Charles de BERLAND, procureurs de François de WIGNEROT, 10 juin 1637 - 13 juin 1637; MC/ET/VIII/646
      procuration; déclaration; Wignerot, François de
    - LANGLOIS (Guillaume) marchand orfèvre à Nantes, à présent logé à Paris, île du Palais, enseigne le Cachet d'or, chez de LA FOSSE, marchand orfèvre. § Mainlevée par Pierre QUIN, marchand orfèvre, bourgeois de Paris, à. .., 10 juin 1637; MC/ET/VIII/646
      La Fosse, M.; Langlois, Guillaume; Quin, Pierre
    - CLEMENT (Nicolas) maître batteur d'or, bourgeois de Paris, demeurant rue de la Vieille-Draperie § Obligation de Nicolas MOLLART, demeurant à Bourges, Pierre LANTINOT, messager ordinaire de la ville de Bourges et Marguerite VOLLANT, sa femme et Pierre BORE, substitut du procureur du R. au Châtelet, envers. .. de 1800 £. en prêt., 12 juin 1637; MC/ET/VIII/646
      obligation; Clement, Nicolas; Lantinot, Pierre
    - TOILIÈRE-LINGÈRE (apprentissage) § Mise en apprentissage par Louis LANGLOIS secrétaire du comte d'ESTELAN, pour 4 ans, de Catherine ROUILLOT, fille de défunts Pierre ROUILLOT, vigneron et de Marguerite ADINE, ainsi que de ALIX (Mathurin) écrivain juré à Paris chez Anne CHALOPIN, maîtresse apprentissage TOILIÈRE-LINGÈRE à Paris, moyennant six vingt douze livres., 17 juin 1637; MC/ET/VIII/646
      contrat d'apprentissage; Chalopin, Anne; Alix, Mathurin
    - BEAUBOURG (rue) Maison à l'enseigne contre le mur: l'Ange § Bail par Nicolas GUYOT, maître boulanger à Paris, pour 4 ans, à Jean RUETTE, maître rôtisseur à Paris, de la rue BEAUBOURG, moyennant 700 livres de loyer annuel., 20 juin 1637; MC/ET/VIII/646
      bail; Beaubourg (rue)
    - FRUITIER (marchand) Regnault (Nicolas) rue aux Fèves § Bail par Michel GAME, gagne-denier demeurant à Montservan en Normandie, à Nicolas REGNAULT marchand FRUITIER à Paris, d'une pièce de terre plantée de pommiers, nommée le grand jardin, sise à Montservan., 21 juin 1637; MC/ET/VIII/646
    - Procuration par les créanciers d'Anne de La Marck, comte de Bresme, à Jean-Jacques Veillart, seigneur de Mois-sur-Ivoy, chanoine et sous-chantre de Notre-Dame, et à Robert de Lalouette, écuyer, seigneur du Saulcy, maître d'hôtel du roi, également créanciers de la succession., 23 juin 1637; MC/ET/VIII/646
      Documents du Minutier central concernant l'histoire de la musique (1600-1650), par Madeleine Jurgens, tome I [études I à X, 1763 actes], Paris, Archives nationales, 1967, p. 641 (instrument de recherche imprimé dématérialisé, certaines notices sont plus détaillées dans la version intégrale accessible en ligne par la rubrique 'Autres instruments de recherche', voir contexte dans le Plan d’orientation général - Notaires de Paris, guides thématiques du Minutier).
    - BERLAND (Charles de) Prieur de Saint-Denis-de-la-Chartre § Marché de bois par Jean GAUDAIRE, voiturier par eau demeurant à Bray-sur-Seine, à Charles de BERLAND, qui sera à livrer au port Saint-Denis, joignant le jardin du prieuré.; Bail par Charles de BERLAND de deux étaux de boucherie adossés contre le mur du prieuré, moyennant 240 l. et 12 langues de boeuf salées., 24 juin 1637 - 29 juin 1637; MC/ET/VIII/646
      bail; marché; Berland, Charles de
    - Constitution par Jean-Jacques Veillart et Robert de Lalouette, agissant au nom des créanciers de la succession de La Marck, à Claude Tartarin, veuve de Bernard Godefroy, marchand, bourgeois de Paris, demeurant rue de la Vieille-Draperie, de 100 livres de rente, moyennant 1.800 livres., 25 juin 1637; MC/ET/VIII/646
    - DESQUARTE (Nicolas) Capitaine d'une compagnie de gens de pied au régiment de Castelnau, à présent prisonnier au Grand Châtelet § Déclarations de Nicolas DESQUARTE, 27 juin 1637; MC/ET/VIII/646
      déclaration; Desquarte, Nicolas
    - BOUCHERIE (étaux de) adossés contre le prieuré Saint-Denis-de-la-Chartre, rue Saint-Symphorien § Bail par Charles de BERLAND, prieur de Saint-Denis-de-la-Chartre, de ce jour au prochain carême, à Jacques BALLET, marchand boucher à Paris, de deux étaux de boucherie, moyennant 240 livres et une douzaine de langues de boeuf salées., 29 juin 1637; MC/ET/VIII/646
    - FOSSOYEURS (rue des) § Bail par Laurent GOURLIN, juré aulneur de toiles à Paris, pour 6 ans, à Charles de QUINCARNON, écuyer, d'une maison sise rue des FOSSOYEURS, au coin de la rue du Canivet, moyennant 350 £. de loyer annuel. (A la suite: 1637, 24 décembre, désistement)., 1er juillet 1637; MC/ET/VIII/646
      bail; Fossoyeurs, rue des
    - AUBERT (Guillaume) Marchand bourgeois de Paris, demeurant à Picpus. § Bail par Guillaume AUBERT à Charles de VALOIS, duc d'ANGOULEME, de la maison de la Fleur de Lys à Picpus.; Inventaire après décès de Guillaume AUBERT, à la requête de Catherine SANXON, sa veuve.; Vente de l'office de commiss. de 8e au vin en gros et détail des Fgrs Montmartre et Saint-Honoré, par ladite veuve, 3 juillet, 7 et 11 août 1637., 3 juillet 1637 - 11 août 1637; MC/ET/VIII/646
      inventaire; acte de vente; bail; Aubert, Guillaume
    - VALOIS (Charles de) duc d'ANGOULEME, pair de France, demeurant en son hôtel rue Pavée, paroisse Saint-Paul. § Bail par Guillaume AUBERT, marchand bourgeois de Paris, à Charles de VALOIS d'une maison à Picpus., 5 juillet 1637; MC/ET/VIII/646
      bail; Valois, Charles de
    - JOLLY (Jacques) marchand fourbisseur à Paris, demeurant rue Neuve-St-Louis, paroisse Saint-Barthélemy § Bail par Geoffroy FAVET, marchand fripier, Claude ODOT et. .., ses gendres, d'une maison sise rue des Filles-Dieu., 6 juillet 1637; MC/ET/VIII/646
      bail; Jolly, Jacques; Filles-Dieu, rue des
    - MACONNERIE (marché de) § Promesse par Léonnard BARTEL, maçon à Paris, à Marguerite CASSIN, veuve de Jean GAUMONT, marchand bourgeois de Paris, de refaire tout le mur de la maison à l'image Saint-Nicolas, rue de la Pelleterie, moyennant 75 livres. A la suite: 1637, 19 juillet, quittance., 8 juillet 1637; MC/ET/VIII/646
      quittance; marché; Bartel, Léonard; Cassin, Marguerite; Gaumont, Jean; maçon
    - BERLAND (Charles de) Prieur de Saint-Denis-de-la-Chartre. § Marché entre Jean CHEVALLIER, faucheur de prés au faubourg Saint-Marcel, et Charles de BERLAND, pour le fauchage de six arpents de pré à Gentilly, et garder le foin la nuit pour empêcher le foin d'être dérobé, moyennant 20 livres., 12 juillet 1637; MC/ET/VIII/646
      marché; Berland, Charles de; Chevalier, Jean
    - ANGOT (Claude) fille de défunts Nicolas ANGOT et de Georgette CURIN, demeurant rue de la Vacherie. § Mariage de Pierre THIENOT, écuyer et de Claude ANGOT, 16 juillet 1637; MC/ET/VIII/646
      contrat de mariage; Angot, Claude; Thienot, Pierre
    - VENTADOUR (Henry de LEVY de) Ecclésiastique demeurant dans le cloître de Notre-Dame de Paris § 5 actes de transport, rétrocession, déclaration de rente, entre Henry de LEVY de VENTADOUR, Guillaume MARTIN, écuyer, conseiller du Roi, trésorier et receveur général des Finances en Bretagne, Antoine CHEVALLIER, écuyer, Mathurin BOURDOIS, procureur en la cour de Parlement, gendre de Benoît BIDAL, marchand bourgeois de Paris, et ce dernier, 17, 18 et 20 juillet 1637., 17 juillet 1637 - 20 juillet 1637; MC/ET/VIII/646
      transport de droits; Ventadour, Henry de Levy de
    - CHIRURGIEN ordinaire de la Reine BRODÉ (Nicolas) § Mariage en présence de Nicolas BRODÉ, 25 juillet 1637; MC/ET/VIII/646
      contrat de mariage; Brodé, Nicolas
    - DAVID (Pierre) Cocher de M. de VARIZE, conseiller du Roi et Grand Maître des Eaux et Forêts, demeurant rue des Mauvaises Paroles. § Mariage de Pierre DAVID et de Madeleine OZANNE, veuve de Pierre FUTAIE, valet de chambre du M. DUPIN, demeurant rue Tirechappe, fille de défunt Antoine OZANNE, entrepreneur des Bâtiments du Roi à Saint-Germain-en-Laye et de Marie de DESSUSLAMARRE en présence de BOIZAR (Lucien) marchand tapissier, bourgeois de Paris et BIET (Arthur) maître brodeur à Paris., 25 juillet 1637; MC/ET/VIII/646
      contrat de mariage; David, Pierre; Ozanne, Madeleine; Boizar, Lucien; Biet, Arthur
    - JACQUEMAIN (Marie) rue de la Pelleterie § Quittance de rachat par Marie JACQUEMAIN à Pierre COURTIN, bourgeois de Paris et Marie QUETIP sa femme, héritiers de défunte Marie JACQUEMAIN, veuve de Jacques QUETIF, bourgeois de Paris; Testament de Marie JACQUEMAIN, 27 juillet 1637 - 4 août 1637; MC/ET/VIII/646
      testament; quittance; Jacquemain, Marie
    - Bail par Jacques BELIN, notaire au Châtelet, demeurant rue de la Calendre, à Isaac LEFÉBURE, maître cordonnier privilégié suivant la Cour, et Gabrielle DU TREFFLE, sa femme, de la maison du Coq Vert, rue de la Vieille-Draperie., 28 juillet 1637; MC/ET/VIII/646
      bail; Calandre (rue de la); Vieille-Draperie (rue de la); Belin, Jacques; Du Treffle, Gabrielle; Lefébure, Isaac; Vieille-Draperie, rue de la; cordonnier; notaire
    - BOURSETTE (René) marchand orfèvre à Paris, demeurant rue et paroisse Saint-Germain-l'Auxerrois. § Obligation de. .. envers Jacques JOUAN, marchand bourgeois de Paris, de 100 livres pour prêt., 29 juillet 1637; MC/ET/VIII/646
      obligation; Boursette, René
    - DUBOIS (Jacques) maître brodeur à Paris et Marthe RICART, sa femme demeurant rue du Vieux-Colombier § Cession par .. et les autres héritiers de défunte Marguerite RICART, femme de défunt Germain VIGOUREUX, marchand bourgeois de Paris, à Pernelle LE JEUNE, veuve de Nicolas GODINIERE marchand bourgeois de Paris, du droit de bail d'une boutique au Palais. (2 actes), 29 juillet 1637; MC/ET/VIII/646
      bail; transport de droits; Dubois, Jacques; Ricard, Marthe
    - QUINCARNON (Charles de) écuyer, sieur dud. lieu § Inventaire de défunt Guillaume AUBERT, marchand bourgeois de Paris demeurant à Picpus, en présence de Charles de QUINCARNON, créancier de la succession., 7 août 1637; MC/ET/VIII/646
      inventaire; Quincarnon, Charles de
    - MACON (Me) à Paris REGNAULT Louis § Marché dans lequel. .. est cité comme expert, 11 août 1637; MC/ET/VIII/646
      marché; Regnault, Louis
    - DUFRESNE (Nicolas) maître maçon à Paris § Marché dans lequel .. est cité comme expert., 11 août 1637; MC/ET/VIII/646
      marché; Dufresne, Nicolas
    - OFFICE de COMMISSAIRE pour le Roi au HUITIEME du vin qui se vend en gros et détail ès faubourgs Saint-Honoré et Montmartre. § Vente par Catherine SANXON, veuve de Guillaume AUBERT, commissaire etc., marchand bourgeois de Paris, à Sébastien LE VASSOT, bourgeois de Paris, de l'OFFICE de COMMISSAIRE moyennant 5 400 livres. (A la suite: 1637, 17 août, quittance. 1638, 2 janvier, désistement du contrat.), 11 août 1637; MC/ET/VIII/646
    - MACON (Me) à Paris DUFRESNE § Marché dans lequel. .. est cité comme expert, 11 août 1637; MC/ET/VIII/646
    - MACON CHEVALIER Nicolas rue du Cygne § Marché de maçonnerie par. .., 11 août 1637; MC/ET/VIII/646
      marché; Chevalier, Nicolas
    - VIEILLE-DRAPERIE (rue de la) Maisons de l'Ecu de France et de la Vision de Jacob § Marché pour la démolition et la reconstruction d'un mur mitoyen entre les. .., 11 août 1637; MC/ET/VIII/646
      marché; Vieille-Draperie (rue de la)
    - REGNAULT (Louis) maître maçon à Paris § Nomination de .. comme expert., 11 août 1637; MC/ET/VIII/646
      Regnault, Louis
    - MACONNERIE (Marché de) § Nomination de Nicolas CHEVALLIER, maçon à Paris, pour démolir et reconstruire un mur mitoyen entre deux maisons rue de la Vieille-Draperie, suivant l'alignement qui sera fait par Louis REGNAULT, maître maçon et DU FRESNE, aussi maître maçon à Paris, moyennant 9 l. par toise., 11 août 1637; MC/ET/VIII/646
      marché; Chevallier, Nicolas; Regnault, Louis; Du Fresne, M.; maçon
    - CHEVALLIER (Nicolas) Maçon, demeurant rue du Cygne § Nomination par Hiérôme COTTIN, se faisant fort de Jacques COTTIN, son père, marchands bourgeois de Paris, et par Jean DESLOGES, commissaire aux saisies réelles, de. .., pour démolir et reconstruire le mure mitoyen entre les maisons de l'Ecu de France et celle de la Vision de Jacob, rue de la Vieille-Draperie., 11 août 1637; MC/ET/VIII/646
      Chevallier, Nicolas
    - MARCHANDS au PALAIS § Procuration des MARCHANDS au PALAIS tenant étaux, échopes en la petite salle du Palais, à d'autres MARCHANDS au PALAIS, à d'autres MARCHANDS au PALAIS pour protester contre les incommodités que leur donnent les travaux que font faire les seigneurs de la Cour en lad. petite salle où sont la plus grande partie de leurs marchandises et qui est découverte., 12 août 1637; MC/ET/VIII/646
    - PALAIS (Petite salle du) § Procuration des marchands tenant échoppes et étaux en la Petite salle du PALAIS, à d'autres marchands, pour protester contre les incommodités que leur font les travaux que les seigneurs de la Cour font faire en la Petite salle du PALAIS, la mettant à découvert, la plupart de leurs marchandises et biens étant en ladite Petite salle du PALAIS, 12 août 1637; MC/ET/VIII/646
      procuration; Palais, Petite salle du
    - Constitution par Germain Gissey, sculpteur ordinaire du roi, et par Marie Tremblay, sa femme, en leur nom et au nom de René Fourier, maître d'hôtel du président de Mailly, bourgeois de Paris, et de Marguerite du Tremblay, sa femme, demeurant au cul de sac de la porte Monmartre, en ia maison de l'Écu de France, à Guillaume Daubray, marchand bourgeois de Paris, demeurant rue de la Calandre, de 2.000 livres tournois de rente annuelle, moyennant 3.600 livres tournois., 17 août 1637; MC/ET/VIII/646
      Cette rente est garantie par la maison de l'Écu de France et par un terrain de 42 toises, appartenant auxdits Gissey et Fourier.
      Documents du Minutier central concernant les peintres, sculpteurs et graveurs au XVIIe siècle (1600-1650) [études I à X, 1955 actes], par Marie-Antoinette Fleury, tome I, Paris, S.E.V.P.E.N, 1969, p. 257 (instrument de recherche imprimé dématérialisé, certaines notices sont plus détaillées dans la version intégrale accessible en ligne par la rubrique 'Autres instruments de recherche', voir contexte dans le Plan d’orientation général - Notaires de Paris, guides thématiques du Minutier).
      constitution de rente; Calandre (rue de la); Ecu de France (enseigne de l'); Daubray, Guillaume; Fourier, René; Gissey, Germain; Mailly (M. de); Tremblay, Marguerite; Tremblay, Marie; commerçant; maître d'hôtel; sculpteur
    - CINQ-DIAMANTS (rue des) Maison à l'Image Saint-Pierre § Désistement entre Marie GRANDHOMME, veuve de Jean-Philippe CAUL, et Drouet LAGRELE, marchand pourpointier, du bail fait entre eux de la rue des CINQ-DIAMANTS, et bail de ladite maison à Jean DUPUIS, aussi marchand pourpointier, pour 4 ans, moyennant 220 livres de loyer annuel., 19 août 1637; MC/ET/VIII/646
      renonciation; Cinq-Diamants (rue des)
    - JEAN de l'ÉPINE (rue) § Bail par Michel de SEVAULX, avocat en la cour de Parlement et Catherine LEFEBURE, sa femme, pour 3 ans, à Marguerite de BORDEAUX, veuve de Sulpice SORET, maître serrurier à Paris, d'une maison sise rue JEAN de l'ÉPINE, moyennant 400 livres de loyer annuel., 22 août 1637; MC/ET/VIII/646
      bail; Jean de l'Épine, rue
    - VAL (Abbaye Notre-Dame du) Ordre de Cîteaux § Résignation en faveur de Dom Henry JOLLAIN, religieux, prêtre, profès de l'Abbaye Notre-Dame du VAL, du prieuré N.D. de Nesle-la-Reposte, ordre de Saint-Benoît., 22 août 1637; MC/ET/VIII/646
      Val, Abbaye Notre-Dame du
    - SERRURIER (Me) à Paris SORET (Sulpice) § Bail à Marguerite de BORDEAUX, veuve de. .., 22 août 1637; MC/ET/VIII/646
      bail; Soret, Sulpice
    - SORET (Sulpice) maître serrurier à Paris § Bail par Michel de SEVAULX, avocat, à Marguerite de BORDEAUX, veuve de. .., d'une maison sise rue Jean de l'Espine., 22 août 1637; MC/ET/VIII/646
    - GOUFFETTE (Nicolas) Prêtre religieux profès de l'abbaye Saint-Germain-des-Prés, ordre de Saint-Benoît à Paris, pourvu du prieuré N.D. de Nesle-la-Reposte. § Résignation par Nicolas GOUFFETTE du prieuré N.D. de Nesle-la-Reposte., 22 août 1637; MC/ET/VIII/646
      Gouffette, Nicolas
    - NESLE-LA-REPOSTE (Prieuré Notre-Dame de) § Résignation par Dom Nicolas GOUFFETTE, prêtre religieux profès de l'abbaye Saint-Germain-des-Prés, pourvu du Prieuré Notre-Dame de NESLE-LA-REPOSTE, en faveur de Dom Henry JOLLAIN, religieux, prêtre profès de l'abbaye N.D. du Val, ordre de Cîteaux, dudit Prieuré Notre-Dame de NESLE-LA-REPOSTE., 22 août 1637; MC/ET/VIII/646
      Nesle-La-Reposte, Prieuré Notre-Dame de
    - SAINT-JACQUES (faubourg) Maison du Port du salut § Bail par Guillaume CHESNEAU, marchand de vins bourgeois de Paris, pour 3 ans, à Jean LE PARMENTIER, avocat en la cour de Parlement, d'une portion de la faubourg SAINT-JACQUES moyennant 65 livres par an., 25 août 1637; MC/ET/VIII/646
      bail; Saint-Jacques, faubourg
    - CAGUE (Anne) Maîtresse toilière lingère demeurant rue Neuve Saint-Louis § Apprentissage de Marie de BOISOUVRAY chez Anne CAGUE, 28 août 1637; MC/ET/VIII/646
      contrat d'apprentissage; Cague, Anne
    - TOILIÈRE-LINGÈRE (Apprentissage) § Mise en apprentissage par Jean JOURDIN, avocat en Parlement, pour 3 ans restant de l'apprentissage fait avec Jacqueline CILLON, de Marie BOISOUVRAY, fille de Jacques BOISOUVRAY, procureur en Parlement, chez Anne CAGUE aussi maîtresse Apprentissage TOILIÈRE-LINGÈRE, moyennant 101 livres 7 sols, en présence d'Etienne CHAPELLAIN et Charles LE RAT, gardes de la marchandise de toilerie-lingerie., 28 août 1637; MC/ET/VIII/646
    - TOILIÈRE-LINGÈRE (Maîtresse) CAGUE (Anne) rue Neuve Saint-Louis § Apprentissage chez Anne CAGUE, 28 août 1637; MC/ET/VIII/646
    - BRASSEUR de BIÈRES LANTHOMME (Pierre) demeurant chez Antoine LE SOBRE, aussi brasseur de bières, Vieille rue Saint-Jacques § Vente par Louis DOTIN, maître brasseur de bières, à Pierre LANTHOMME des ustensiles qui sont en sa brasserie, rue de Lourcines., 10 avril 1642; MC/ET/VIII/646
      acte de vente; Lanthonne, Pierre
  - Minutes. 1637, septembre - décembre, septembre - décembre 1637; MC/ET/VIII/647
    - AIGUILLES § Obligation de Raphaël SALLE, maître aiguiller à Paris, envers Jane VARITIA, marchand et ramoneur demeurant à Paris, de 39 livres, dont il devra s'acquitter par 13 milliers d'aiguilles assorties des 7 sortes, façon de Paris. (A la suite: 1637, 19 mars, quittance des 13 milliers d'aiguilles)., 19 février 1637; MC/ET/VIII/647
      obligation; quittance
    - MARCHANDS au PALAIS § Procuration de tous les MARCHANDS au PALAIS à 6 d'entre eux pour comparaître devant le Roi et son Conseil et obtenir que leurs baux de boutiques leur soient continués au moins pour 9 années, les continuelles absences de S.M. et de la noblesse, l'insolvabilité des seigneurs; les maladies contagieuses et la cherté des vivres leur ayant porté un gros préjudice. Idem., 1er septembre 1637 - 2 septembre 1637; MC/ET/VIII/647
    - HORLOGER (Me) CHAMPION (Isidore) rue de la Calendre § Transport de brevet d'apprentissage par. .., 2 septembre 1637; MC/ET/VIII/647
      contrat d'apprentissage; Champion, Isidore
    - CHAMPION (Isidore) maître horloger demeurant rue de la Calendre, enseigne du Plat d'étain. § Transport par. .. à David MARGOTIN, aussi maître horloger à Paris, du brevet d'apprentissage de Robert FROGER., 2 septembre 1637; MC/ET/VIII/647
    - MARGOTIN (David) maître horloger demeurant rue de la Savaterie § Transport de brevet d'apprentissage à .., 2 septembre 1637; MC/ET/VIII/647
      contrat d'apprentissage; Margotin, David